# 新金融工具坏账计提的追溯调整

提问人：1111222222 时间：2019-11-02 06:30:22
金融工具原账面价值和在新金融工具准则施行日的新账面价值之间的差额，计入 2019 年 1 月 1 日的留存收益或其他综合收益，怎么理解？怎么计算和调整啊？求助 @ 根据原金融工具准则计量的 2018 年年末损失准备与根据新金融工具准则确定的 2019 年年初损失准备之间的差异又是怎么形成的

回答人：chenyiwei
新旧准则下，由于同一项金融资产的分类不同，故其计量模式可能不同，包括摊余成本和公允价值两大类；同时给 hi原准则下以成本计量的金融资产的范围远大于新准则下，可能存在原准则下某项金融资产按成本或摊余成本计量，新准则下改按公允价值计量的情况，或者相反。也可能存在原准则下按成本计量但新准则下需按公允价值计量的情形。
另外，新旧准则下的金融资产减值模型不同，因此坏账准备（信用减值准备）的金额也会有差异。